臺灣高等法院刑事裁定
111年度聲字第2452號
聲  請  人  臺灣高等檢察署檢察官
受  刑  人  李主恩



上列聲請人因受刑人數罪併罰有二裁判以上，聲請定其應執行之
刑（聲請案號：臺灣高等檢察署111年度執聲字第1176號），本
院裁定如下：
    主  文
李主恩犯如附表所示各罪所處之刑，有期徒刑部分應執行有期徒
刑陸年玖月。
其他聲請駁回。
    理  由
一、聲請意旨略以：受刑人李主恩因詐欺等數罪，先後經判決確
    定如附表，應依刑法第50條第1項第1款、第3款、第2項、第
    53條、第51條第5款及第7款（跨定刑）規定，定其應執行之
    刑，爰依刑事訴訟法第477條第1項之規定聲請定應執行之刑
    等語。
二、按數罪併罰有二裁判以上者，應依刑法第51條之規定定其應
    執行之刑。又宣告多數有期徒刑者，於各刑中之最長期以上
    ，各刑合併之刑期以下，定其刑期，刑法第53條、第51條第
    5款亦有明文。又法律上屬於自由裁量之事項，有其外部性
    界限及內部性界限，並非概無拘束。依據法律之具體規定，
    法院應在其範圍選擇為適當之裁判者，為外部性界限；而法
    院為裁判時，應考量法律之目的，及法律秩序之理念所在者
    ，為內部性界限。法院為裁判時，二者均不得有所踰越。在
    數罪併罰，有二裁判以上，定其應執行之刑時，固屬於法院
    自由裁量之事項，然仍應受前揭外部性界限及內部性界限之
    拘束（最高法院94年度台非字第233號判決意旨參照）。又
    數罪併罰中之一罪，依刑法規定得易科罰金，若因與不得易
    科之他罪併合處罰結果而不得易科罰金時，原可易科部分所
    處之刑，自亦無庸為易科折算標準之記載（司法院釋字第14
    4號解釋要旨參照）。而刑事訴訟法第370條第2項、第3項，
    已針對第二審上訴案件之定應執行之刑，明定有不利益變更
    禁止原則之適用；而分屬不同案件之數罪併罰有應更定執行
    刑之情形，倘一裁判宣告數罪之刑，曾經定其執行刑，再與
    其他裁判宣告之刑定其執行刑時，在法理上亦應同受此原則
    之拘束。亦即，另定之執行刑，其裁量所定之刑期，不得較
    重於前定之執行刑加計後裁判宣告之刑之總和（最高法院10
    3年度台抗字第674號、第707號裁定意旨參照）。又按依刑
    法第53條定其應執行之刑者，由檢察官聲請該案犯罪事實最
    後判決法院裁定之，刑事訴訟法第477條第1項定有明文。而
    所謂該案犯罪事實最後判決之法院，係指最後審理事實諭知
    罪刑之法院而言（最高法院93年度台非字第160號判決意旨
    參照），且係以判決時為準，不問其判決確定之先後（最高
    法院104年度台非字第278號判決意旨參照）。若檢察官所聲
    請之法院並非犯罪事實最後判決之法院，則該法院本無管轄
    權，即應從程序上駁回檢察官之聲請，始為適法（最高法院
    88年度台非字第32號判決意旨參照）。
三、本院查：
　㈠附表所示各罪所處之有期徒刑部分：　
　⒈查受刑人因犯如附表所示之案件，經臺灣桃園地方法院、臺
    灣橋頭地方法院、臺灣臺中地方法院及本院判處如附表所示
    之有期徒刑，均經確定在案，且犯罪事實最後判決法院為本
    院，有臺灣桃園地方法院108年度原訴字第111號、109年度
    審原金訴字第29號、110年度審原交簡字第16號判決、臺灣
    橋頭地方法院109年度審原訴字第15號判決、臺灣臺中地方
    法院111年度原金訴字第5號、111年度原金訴字第21號判決
    、本院111年度原上訴字第34號判決及本院被告前案紀錄表
    各1份在卷可稽（見本院卷第35至106、125至141頁）。
　⒉其中受刑人所犯附表編號7、11所示之罪宣告刑得易科罰金，
    附表編號1至6、12至16所示之罪宣告刑不得易科罰金，附表
    編號8至10所示之罪宣告刑則得易服社會勞動、不得易科罰
    金，合於刑法第50條第1項但書之情形，依刑法第50條第2項
    規定，須經受刑人請求檢察官聲請定其應執行之刑，始得依
    第51條規定定之。茲受刑人請求檢察官聲請就附表所示各罪
    合併定其應執行之刑，有受刑人出具之臺灣桃園地方檢察署
    依102年1月23日修正之刑法第50條調查受刑人是否聲請定應
    執行刑調查表1份在卷足憑（見本院卷第15頁），檢察官據
    此聲請此部分之定其應執行之刑，本院審核認其聲請為正當
    。
　⒊爰審酌本件內部性及外部性界限，受刑人所犯各罪之類型、
    態樣、侵害法益、情節及行為次數，兼衡刑罰經濟與公平、
    比例原則，對於受刑人所犯數罪為整體非難評價，並考量受
    刑人表示：無意見等語（見本院卷第143頁）後，裁定其應
    執行刑如主文第1項所示。
　㈡如附表編號8至10、14所示各罪所處之罰金刑部分：
　⒈查受刑人因犯如附表編號8至10、14所示之案件，經臺灣桃園
    地方法院、臺灣臺中地方法院判處如附表編號8至10、14所
    示之併科罰金刑，均經確定在案，有上述臺灣桃園地方法院
    109年度審原金訴字第29號、臺灣臺中地方法院111年度原金
    訴字第21號判決及本院被告前案紀錄表各1份在卷可稽，此
    部分之事實，固堪認定。
　⒉惟按上開法條說明，依刑法第53條定其應執行之刑者，應由
    該案犯罪事實最後判決之法院之檢察官，聲請該法院裁定之
    。而如附表編號8至10、14各罪，該犯罪事實最後判決之法
    院為附表編號14之臺灣臺中地方法院，並非本院，是附表編
    號8至10、14所示各罪所處之罰金刑部分，自應由臺灣臺中
    地方檢察署之檢察官向臺灣臺中地方法院聲請定其應執行之
    刑，乃聲請人未察，就此部分誤向本院聲請定應執行之刑，
    於法未合，此部分之聲請，應予駁回。
據上論斷，應依刑事訴訟法第220條、第477條第1項，刑法第50
條第1項、第2項、第53條、第51條第5款，裁定如主文。
中　　華　　民　　國　　111 　年　　7 　　月　　29　　日
                  刑事第二十一庭審判長法　官  林怡秀
                                      法　官  劉元斐
                                      法　官  蔡羽玄
以上正本證明與原本無異。
如不服本裁定，應於收受送達後五日內向本院提出抗告狀。
                                      書記官  陳語嫣
中　　華　　民　　國　　111 　年　　8 　　月　　1 　　日
附表
編號  1 2 3 罪名  詐欺 詐欺 詐欺 宣告刑  有期徒刑1年 有期徒刑7月 有期徒刑7月 犯罪日期  108年10月16日 109年3月2日 109年3月3日 偵查（自訴）機關年度案號  臺灣桃園地方檢察署108年度偵字第32114號 臺灣橋頭地方檢察署109年度偵字第3317、4541、5890號、移送併辦案號：臺灣橋頭地方檢察署109年度偵字第12497號 臺灣橋頭地方檢察署109年度偵字第3317、4541、5890號、移送併辦案號：臺灣橋頭地方檢察署109年度偵字第12497號  最後 事實審 法院 臺灣桃園地方法院 臺灣橋頭地方法院 臺灣橋頭地方法院  案號 108年度原訴字第111號 109年度審原訴字第15號 109年度審原訴字第15號  判決 日期 109年1月31日 110年1月20日 110年1月20日 確定 判決 法院 臺灣桃園地方法院 臺灣橋頭地方法院 臺灣橋頭地方法院  案號 108年度原訴字第111號 109年度審原訴字第15號 109年度審原訴字第15號  確定 日期 109年3月17日 110年2月26日 110年2月26日 備註  臺灣桃園地方檢察署110年度執更字第3145號（緩刑經臺灣桃園地方法院以110年度撤緩字第136號裁定撤銷） ⒈臺灣橋頭地方檢察署110年度執字第1571號（臺灣桃園地方檢察署110年度執助字第1066號） ⒉編號2至6經臺灣橋頭地方法院109年度審原訴字第15號判決定應執行有期徒刑10月    編號1至10經臺灣桃園地方法院110年度聲字第3178號裁定定應執行刑為有期徒刑2年6月   

編號  4 5 6 罪名  詐欺 詐欺 詐欺 宣告刑  有期徒刑7月 有期徒刑7月 有期徒刑8月 犯罪日期  109年3月4日 109年3月4日 109年3月4日至同年月6日 偵查（自訴）機關年度案號  臺灣橋頭地方檢察署109年度偵字第3317、4541、5890號、移送併辦案號：臺灣橋頭地方檢察署109年度偵字第12497號 臺灣橋頭地方檢察署109年度偵字第3317、4541、5890號、移送併辦案號：臺灣橋頭地方檢察署109年度偵字第12497號 臺灣橋頭地方檢察署109年度偵字第3317、4541、5890號、移送併辦案號：臺灣橋頭地方檢察署109年度偵字第12497號  最後 事實審 法院 臺灣橋頭地方法院 臺灣橋頭地方法院 臺灣橋頭地方法院  案號 109年度審原訴字第15號 109年度審原訴字第15號 109年度審原訴字第15號  判決 日期 110年1月20日 110年1月20日 110年1月20日 確定 判決 法院 臺灣橋頭地方法院 臺灣橋頭地方法院 臺灣橋頭地方法院  案號 109年度審原訴字第15號 109年度審原訴字第15號 109年度審原訴字第15號  確定 日期 110年2月26日 110年2月26日 110年2月26日 備註  ⒈臺灣橋頭地方檢察署110年度執字第1571號（臺灣桃園地方檢察署110年度執助字第1066號） ⒉編號2至6經臺灣橋頭地方法院109年度審原訴字第15號判決定應執行有期徒刑10月 ⒊編號1至10經臺灣桃園地方法院110年度聲字第3178號裁定定應執行刑為有期徒刑2年6月   

編號  7 8 9 罪名  詐欺 洗錢防制法 洗錢防制法 宣告刑  有期徒刑4月又15日 如易科罰金，以新臺幣1,000元折算1日 有期徒刑4月又15日 併科罰金新臺幣4萬元，罰金如易服勞役，以新臺幣1,000元折算1日 有期徒刑5月 併科罰金新臺幣5萬元，罰金如易服勞役，以新臺幣1,000元折算1日 犯罪日期  109年3月9日 109年3月10日 109年3月10日至同年3月11日 偵查（自訴）機關年度案號  臺灣桃園地方檢察署109年度偵字第27347號 臺灣桃園地方檢察署109年度偵字第27347號 臺灣桃園地方檢察署109年度偵字第27347號  最後 事實審 法院 臺灣桃園地方法院 臺灣桃園地方法院 臺灣桃園地方法院  案號 109年度審原金訴字第29號 109年度審原金訴字第29號 109年度審原金訴字第29號  判決 日期 110年4月9日 110年4月9日 110年4月9日 確定 判決 法院 臺灣桃園地方法院 臺灣桃園地方法院 臺灣桃園地方法院  案號 109年度審原金訴字第29號 109年度審原金訴字第29號 109年度審原金訴字第29號  確定 日期 110年5月13日 110年5月13日 110年5月13日 備註  臺灣桃園地方檢察署110年度執字第7308號 ⒈臺灣桃園地方檢察署110年度執字第7307號 ⒉編號8至10經臺灣桃園地方法院109年度審原金訴字第29號判決定應執行有期徒刑11月，併科罰金新臺幣11萬元，罰金如易服勞役，以新臺幣1,000元折算1日    編號1至10經臺灣桃園地方法院110年度聲字第3178號裁定定應執行刑為有期徒刑2年6月   

編號  10 11 12 罪名  洗錢防制法 藏匿人犯 詐欺 宣告刑  有期徒刑6月 併科罰金新臺幣6萬元，罰金如易服勞役，以新臺幣1,000元折算1日 有期徒刑2月 如易科罰金，以新臺幣1,000元折算1日 有期徒刑1年3月 犯罪日期  109年3月10日 108年9月30日 109年3月13日 偵查（自訴）機關年度案號  臺灣桃園地方檢察署109年度偵字第27347號 臺灣桃園地方檢察署109年度偵字第15370號、110年度偵字第17771號 臺灣臺中地方檢察署109年度偵字第20890號  最後 事實審 法院 臺灣桃園地方法院 臺灣桃園地方法院 臺灣臺中地方法院  案號 109年度審原金訴字第29號 110年度審原交簡字第16號 111年度原金訴字第5號  判決 日期 110年4月9日 110年11月26日 111年3月16日 確定 判決 法院 臺灣桃園地方法院 臺灣桃園地方法院 臺灣臺中地方法院  案號 109年度審原金訴字第29號 110年度審原交簡字第16號 111年度原金訴字第5號  確定 日期 110年5月13日 110年12月28日 111年4月19日 備註  ⒈臺灣桃園地方檢察署110年度執字第7307號 ⒉編號8至10經臺灣桃園地方法院109年度審原金訴字第29號判決定應執行有期徒刑11月，併科罰金新臺幣11萬元，罰金如易服勞役，以新臺幣1,000元折算1日 ⒊編號1至10經臺灣桃園地方法院110年度聲字第3178號裁定定應執行刑為有期徒刑2年6月 臺灣桃園地方檢察署111年度執字第1391號 ⒈臺灣臺中地方檢察署111年度執字第7219號（臺灣桃園地方檢察署111年度執助字第1682號） ⒉編號12至13經臺灣臺中地方法院111年度原金訴字第5號判決定應執行有期徒刑1年4月 

編號  13 14 15 罪名  詐欺 詐欺 詐欺 宣告刑  有期徒刑1年1月 有期徒刑1年 併科罰金新臺幣3萬元，罰金如易服勞役，以新臺幣1,000元折算1日 有期徒刑1年2月 犯罪日期  109年3月11日 109年3月10日至同年3月11日 109年3月10日 偵查（自訴）機關年度案號  臺灣臺中地方檢察署109年度偵字第20890號 臺灣臺中地方檢察署111年度偵字第4110號 臺灣桃園地方檢察署109年度偵字第29654、33325號  最後 事實審 法院 臺灣臺中地方法院 臺灣臺中地方法院 臺灣高等法院  案號 111年度原金訴字第5號 111年度原金訴字第21號 111年度原上訴字第34號  判決 日期 111年3月16日 111年4月26日 111年4月26日 確定 判決 法院 臺灣臺中地方法院 臺灣臺中地方法院 臺灣高等法院  案號 111年度原金訴字第5號 111年度原金訴字第21號 111年度原上訴字第34號  確定 日期 111年4月19日 111年5月30日 111年5月29日 備註  ⒈臺灣臺中地方檢察署111年度執字第7219號（臺灣桃園地方檢察署111年度執助字第1682號） ⒉編號12至13經臺灣臺中地方法院111年度原金訴字第5號判決定應執行有期徒刑1年4月 臺灣臺中地方檢察署111年度執字第7247號（臺灣桃園地方檢察署111年度執助字第1683號） 臺灣桃園地方檢察署111年度執字第7194號 

編號  16 罪名  詐欺 宣告刑  有期徒刑1年1月 犯罪日期  109年3月12日 偵查（自訴）機關年度案號  臺灣桃園地方檢察署109年度偵字第29654、33325號  最後 事實審 法院 臺灣高等法院  案號 111年度原上訴字第34號  判決 日期 111年4月26日 確定 判決 法院 臺灣高等法院  案號 111年度原上訴字第34號  確定 日期 111年5月29日 備註  臺灣桃園地方檢察署111年度執字第7194號